【裁判字號】    95,抗,1698
【裁判日期】    980122
【裁判案由】    履行契約等
【裁判全文】
臺灣高等法院民事裁定                  95年度抗字第1698號
異  議  人  丙○○
            丁○○
上列異議人因與相對人乙○（William L. Beschel）等間請求履
行契約等事件，對於中華民國96年2月5日本院95年度抗字第1698
號裁定提出異議，本院裁定如下：
      主      文
異議駁回。
      理      由
一、按抗告法院之裁定，以抗告不合法而駁回者，不得再為抗告
    ，但得向原法院提出異議；又依上開規定，應提出異議而誤
    為抗告者，視為已提出異議，民事訴訟法第486條第2項、第
    495條前段定有明文。本件異議人不服民國（下同）93年9月
    8日臺灣士林地甲法院（下稱原法院）86年度訴字第877號裁
    定（下稱原審裁定），提起抗告，經本院於96年2月5日以其
    抗告不合法而裁定駁回（下稱本院原裁定），是異議人就本
    院原裁定不得再為抗告，其所為本件再抗告，依前揭規定，
    應視為提出異議，合先敘明。
二、經查：
  (一)原法院將原審裁定及其譯本依異議人最後陳報之應受送達地
    址即P.O.BOX 928,Pasadena,CA 91102,USA （見原法院卷(六)
    第58頁）囑託外交部條約法律司向異議人送達，經以查無此
    人為由遭退件，有原法院93 年10月22日士院儀民結86訴877
    字第27173號函、外交部93年11月5日外條二字第0932407113
    0號函及外交部條約法律司93年12月9日條二字第0930225786
    0號函可稽（見原法院卷(六)第118至122、125頁、135 頁），
    原法院乃依民事訴訟法第149條第4項、第151 條規定，依職
    權對異議人為公示送達，並於95 年9月18日依法辦理公告，
    亦有公示送達公告、公示送達證書及司法最新動態訊息內容
    可稽（見原法院卷(六)第157、159、164 頁）。異議人雖主張
    原法院囑託外交部條約法律司送達之函文將異議人丁○○之
    英文姓名繕打排序錯誤，致無法辨識何者為姓，何者為名，
    而遭以查無此人為由退件，其送達不合法云云，惟查該函文
    所檢附之裁定譯本，就異議人丁○○之姓名記載為 「Liang
    Houh Hsieh」，依其情形，尚不至於無法辨識應受送達人為
    何人，是異議人執此主張上開送達不合法云云，洵無足取。
  (二)異議人就原審裁定提起抗告，未據繳納裁判費，經本院於95
    年11月29日裁定限期命補正（見本院卷第60頁），因異議人
    於抗告理由狀仍記載其應受送達地址為P.O.BOX 928,Pasade
    na,CA 91102,USA（見原法院卷(六)第132、133、136頁，本院
    卷第15頁），是本院認原法院前已依該址送達而遭以查無此
    人為由退件，本院縱再依民事訴訟法第145 條規定囑託外交
    部為送達，仍將無法合法送達，乃於95年11月29日依同法第
    149條第3項規定裁定對異議人依職權為公示送達（見本院卷
    第59頁），並於95 年12月1日就上開補費裁定依法辦理公告
    ，有公示送達公告及訊息通報列表可稽（見本院卷第62、63
    頁）。嗣因異議人逾期未補正，本院乃以本院原裁定以其抗
    告不合法而駁回之，並依民事訴訟法第150 條規定依職權公
    示送達，且依法公告，亦有該公示送達公告、訊息通報列表
    及公示送達證書可憑（見本院卷第68至70頁），經核並無不
    合。異議人以本院未依其所陳報之地址送達為由，指摘本院
    原裁定為不當，而提起異議，自無理由，應予駁回。
三、據上論結，本件異議為無理由，爰裁定如主文。
中    華    民    國    98   年    1     月     22    日
                    民事第四庭
                        審判長法  官  張劍男
                              法  官  陳靜芬
                              法  官  彭昭芬
正本係照原本作成。
不得聲明不服。
中    華    民    國    98    年    2     月    2     日
                              書記官  丁華平


司法院資訊處製作；財團法人民間司法改革基金會備份。
